【裁判字號】    89,易,5041
【裁判日期】    900131
【裁判案由】    贓物
【裁判全文】
臺灣高雄地方法院刑事判決                        八十九年度易字第五四一號
    公  訴  人  臺灣高雄地方法院檢察署檢察官
    被      告  乙○○
右列被告因贓物案件，經檢察官提起公訴（八十九年度偵字第二二七五四號），本院
判決如左：
    主  文
乙○○收受贓物，處拘役貳拾日，如易科罰金以參佰元折算壹日。
    事  實
一、乙○○明知某年籍姓名不詳之成年人所持有之車號ＹＶＦ—八九○號輕型機車係
    來路不明之贓物（為甲○○所有，於民國八十九年十月三日下午三時許，在高雄
    市苓雅區○○○路六三一巷口失竊），竟仍於八十九年十月三日後某日，在高雄
    縣五甲地區某加油站，自該名男子處收受車號ＹＶＦ—八九○號輕型機車作為代
    步之工具。嗣於八十九年十月八日凌晨四時許，乙○○騎乘前開機車途經高雄縣
    鳳山市○○○路公誠橋時為警查獲。
二、案經高雄縣警察局鳳山分局移請臺灣高雄地方法院檢察署檢察官偵查起訴。
    理  由
一、訊據被告乙○○固坦承於八十九年十月三日後某日，在高雄縣五甲地區某加油站
    ，收受某年籍姓名不詳之人交付之車號ＹＶＦ—八九○號輕型機車一部之事實；
    惟矢口否認有何收受贓物之犯行，辯稱：車號ＹＶＦ—八九○號輕型機車是伊船
    上的第二輪機長借給伊的，並不知道車子是贓車云云。
二、經查：
  (一)車號ＹＶＦ—八九○號輕型機車為甲○○所有，於八十九年十月三日下午三時許
    ，在高雄市苓雅區○○○路六三一巷口失竊等情，業經車主甲○○之父陳塔於警
    訊中指述綦詳，並有車輛竊盜、車牌失竊資料個別查詢報表—查詢車輛認可資料
    、贓物認領保管收據各一紙附卷可稽，是被告自該名年籍姓名不詳之男子處收受
    之車號ＹＶＦ—八九○號輕型機車確屬贓物之情，應堪認定。
  (二)又被告雖辯稱車輛係船上的第二輪機長所交付，並不知道是贓物等語。然被告供
    稱：「車子是我們船上的第二輪機長交給我的，不知道他叫什麼名字，他在五甲
    那邊的一個加油站交給我，我不知道那是贓車。」、「（為什麼他要把車子交給
    你？）他叫我騎去漁港找一艘船，準備出海，我不知道船名。」、「（你和他認
    識多久？）十多年了。」等語（見本院九十年一月十八日審判筆錄），是依被告
    所言，交付機車之人既為共同工作之輪機長，二人相識又已有十多年，被告何以
    連該人之姓名及聯絡方式均毫無所知，顯見被告供詞之可疑；且一般人均知駕駛
    車輛應隨身攜帶車輛之行車執照或其他足資證明車輛來源之文件，以便警方查驗
    時，可提出得表彰車輛來源正當性文件供其查驗，而於收受機車時，更應要求對
    照提出行車執照或其他足資證明車輛正當來源之文件，以擔保車輛來源之正當性
    ，避免收受來路不明之贓車，而有觸犯刑罰之虞，此亦應為被告所明知，惟被告
    向他人借用機車，竟未要求他人交付車輛之證明文件或行車執照，對交付機車者
    之年籍姓名又一無所悉，足認被告明知所收受之機車為贓物無疑。被告所辯，均
    無足採。事證明確，被告犯行洵堪認定。
三、查被告明知車號ＹＶＦ—八九○號輕型機車係來源不明之贓車，竟仍予以收受使
    用，核其所為，係犯刑法第三百四十九條第一項之收受贓物罪。爰審酌被告為貪
    圖小利，收受來路不明之贓物，且犯後一再飾詞狡辯，未見悔意，惟念其並未利
    用為其他不法犯行，且該車亦已歸還車主之父陳塔，有贓物認領保管收據可佐，
    對車主所生之損害尚小等一切情狀，量處如主文所示之刑，並諭知易科罰金之折
    算標準。
據上論斷，應依刑事訴訟法第二百九十九條第一項前段，刑法第三百四十九條第一項
、第四十一條第一項，罰金罰鍰提高標準條例第一條前段、第二條，判決如主文。
中      華      民      國    九十      年      一      月    三十一    日
                                  臺灣高雄地方法院刑事第七庭
                                      法  官    曾  淑  娟
右正本證明與原本無異。
如不服本判決，應於判決送達後十日內，向本院提出上訴狀。
                                      書記官    陳  恩  如
中      華      民      國    九十      年      二      月       二     日
附錄本判決論罪之法條：
刑法第三百四十九條第一項：
收受贓物者，處三年以下有期徒刑、拘役或五百元以下罰金。


司法院資訊處製作；財團法人民間司法改革基金會備份。
